臺灣嘉義地方法院刑事判決
111年度交簡上字第55號
上  訴  人  
即  被  告  曹哲瑋



上列上訴人因過失傷害案件，不服本院嘉義簡易庭111年度嘉交
簡字第323號中華民國111年4月29日第一審簡易判決（聲請簡易
判決處刑案號：臺灣嘉義地方檢察署111年度調偵字第138號），
提起上訴，本院管轄第二審之合議庭判決如下：
    主  文
上訴駁回。
曹哲瑋緩刑貳年。
    犯 罪 事 實 及 理 由
一、本案經本院合議庭審理結果，認原審簡易判決認事用法及量
    刑均無不當，應予維持，除證據部分，應補充「被告曹哲瑋
    於本審準備程序及審理時之自白」外，其餘均引用原審簡易
    判決書所記載之犯罪事實、證據及理由。
二、被告曹哲瑋上訴意旨略以：已於上訴期間與告訴人黃淑子調
    解成立，並履行完畢，希望給予被告緩刑等語。
三、按法官於有罪判決如何量處罪刑，甚或是否宣告緩刑，均為
    實體法賦予審理法官裁量之刑罰權事項，法官行使此項裁量
    權，自得依據個案情節，參酌刑法第57條所定各款犯罪情狀
    之規定，於法定刑度內量處被告罪刑；除有逾越該罪法定刑
    或法定要件，或未能符合法規範體系及目的，或未遵守一般
    經驗及論理法則，或顯然逾越裁量，或濫用裁量等違法情事
    之外，並不得任意指摘其量刑違法，最高法院80年台非字第
    743號、75年台上字第7033號、72年台上字第6696號、72年
    台上字第3647號著有判例可資參照。準此，法官量刑或未諭
    知緩刑，如非有上揭明顯違法之情事，自不得擅加指摘其違
    法或不當。經查，原審以被告罪證明確，並審酌被告因一時
    不慎，疏未遵守道路交通安全規則因而釀致本件車禍，造成
    告訴人受有前開傷勢，惟念及被告犯後坦承犯行，然未能與
    告訴人達成和解賠償其所受損害，兼衡被告自陳五專就學中
    之智識程度，未婚、無子女，與家人同住，家境勉持，及被
    告於本案中肇事因素之過失比例（見調偵523卷第15頁至第1
    8頁）等一切情狀，量處被告拘役50日，並諭知易科罰金之
    折算標準，已就被告各項科刑情狀予以審究，經核並無不合
    。準此，原審認事用法並無不當，量刑亦屬妥適，被告提起
    上訴，為無理由，應予駁回。
四、末查，被告未曾因故意犯罪而受有期徒刑以上刑之宣告，此
    有臺灣高等法院被告前案紀錄表1份在卷可憑。又被告犯後
    已於本院準備程序及審理時坦承犯行，並依調解內容如數賠
    償告訴人，告訴人亦表示若被告符合緩刑條件，同意給被告
    緩刑等各節，有本院調解筆錄、電話紀錄等在卷可稽（見本
    審卷第58頁）。據此，本院斟酌被告因一時疏失致罹刑典，
    上訴後已坦承犯行，並賠償告訴人之損失，顯具悔悟之心，
    而告訴人也同意給予被告緩刑之機會等情，堪信被告歷此偵
    、審教訓後，應能知所警惕，當無再犯之虞，因認被告之宣
    告刑以暫不執行為適當，爰依刑法第74條第1項第1款規定，
    宣告緩刑如主文第2項所示，用啟自新並觀後效。
據上論斷，應依刑事訴訟法第455條之1第1項、第3項、第364條
、第368條、第373條，刑法第74條第1項第1款，判決如主文。
本案經檢察官周欣潔聲請簡易判決處刑，檢察官陳則銘到庭執行
職務。
中　　華　　民　　國　　111 　年　　8 　　月　　29　　日
                  刑事第二庭  審判長  法　官　林正雄
　　　　　　　　　                    法  官  王品惠
　　　　　　　　　                    法  官  黃美綾
上列正本證明與原本無異。
本件不得上訴。
中　　華　　民　　國　　111 　年　　8 　　月　　29　　日
　　　　　　　　　　　　　　          書記官　王嘉祺
附錄本案論罪科刑法條：
中華民國刑法第284條
因過失傷害人者，處1年以下有期徒刑、拘役或10萬元以下罰金
；致重傷者，處3年以下有期徒刑、拘役或30萬元以下罰金。
附件： 
臺灣嘉義地方法院刑事簡易判決　　 111年度嘉交簡字第323號
被      告  曹哲瑋
上列被告因過失傷害案件，經檢察官聲請以簡易判決處刑（111
年度調偵字第138號），本院判決如下：
    主      文
曹哲瑋犯過失傷害罪，處拘役伍拾日，如易科罰金，以新臺幣壹
仟元折算壹日。
    事實及理由
一、犯罪事實
    曹哲瑋於民國110年3月14日晚間8時10分許，騎乘車牌號碼0
    00-0000號普通重型機車，沿嘉義市東區忠孝路分隔島間道
    路由東往西行駛，行經忠孝路555號前交岔路口欲左轉忠孝
    路慢車道時，本應注意汽車駕駛人駕駛汽車，應遵守道路交
    通標誌、標線、號誌之指示，又行駛至設有燈光號誌之交岔
    路口應遵守燈光號誌之指示，而依當時天候晴、夜間有照明
    、柏油路面乾燥無缺陷、無障礙物視距良好，並無任何不能
    注意之情事，竟疏於注意其行向之管制號誌顯示為禁止通行
    之紅燈，未依循號誌行車即貿然紅燈左轉，適有黃淑子騎乘
    車牌號碼000-0000號普通重型機車沿該路由北往南行駛，亦
    途經上開交岔路口，閃避不及，兩車發生碰撞致黃淑子受有
    四肢挫傷合併擦傷、頸部扭傷、頭部外傷等傷害。曹哲瑋於
    肇事後留在現場，於有偵查犯罪權限之人發覺犯罪前，向到
    場處理員警陳明係肇事車輛駕駛，自首犯行並接受裁判。
二、證據名稱
  ㈠被告曹哲瑋之自白（警卷第1頁至第6頁、偵卷第13頁至第17
    頁、調偵523卷第23頁至第27頁、本院卷第31頁至第33頁）
    。
  ㈡告訴人黃淑子之指訴（警卷第7頁至第12頁、偵卷第13頁至第
    17頁、調偵523卷第23頁至第27頁）。
  ㈢黃淑子之戴德森醫療財團法人嘉義基督教醫院110年3月14日
    乙種診斷證明書（警卷第15頁）。
  ㈣道路交通事故現場圖、道路交通事故調查表㈠㈡（警卷第16頁
    至第18頁）。
  ㈤交通事故現場照片、監視器光碟（警卷第19頁至第31頁、偵
    卷末頁證物袋）。
  ㈥交通部公路總局嘉義區監理所111年1月4日嘉監鑑字第110026
    3378號函附該所嘉雲區車輛行車事故鑑定會嘉雲區0000000
    案鑑定意見書（調偵523卷第15頁至第18頁）。